臺北高等行政法院判決　　　　　　　　　　　　　　　九十三年度簡字第六八二號
　　原　　　告　甲○○
　　被　　　告　臺北縣政府稅捐稽徵處
　　代　表　人　乙○○處長）.
右當事人間因牌照稅事件，原告不服臺北縣政府中華民國九十三年三月十九日北府訴
決字第○九三○一五六四三八號訴願決定，提起行政訴訟。本院判決如左：
　　主  文
原告之訴駁回。
訴訟費用由原告負擔。
　　事  實
甲、事實概要：
　　緣原告所有之EV－８６９８號自用小客車，汽缸總排氣量一、九九七立方公分，
　　民國（以下同）九十一年使用牌照稅未繳納，而於九十一年十一月二十九日於台
　　四線三點五公里往竹北方向，不遵守道路交通標誌之指示，違反道路交通管理處
　　罰條例規定，經桃園縣警察局交通隊查獲。原處分機關遂以原告逾期未繳納使用
　　牌照稅而使用公路，依使用牌照稅法第二十八條第一項規定，裁處應納稅額一倍
　　之罰鍰新台幣一一、二OO元，原告不服，提出復查。經原處分機關以前開復查決
　　定駁回，原告仍不服，提起訴願，亦遭決定駁回，遂向本院提起本件行政訴訟。
乙、兩造聲明：
　一、原告聲明：訴願決定、復查決定及原處分均撤銷。
　二、被告聲明：駁回原告之訴。
丙、兩造之爭點：系爭車輛是否逾期未繳納使用牌照稅而使用公路？
原告主張：
　　原告無逾期未繳納使用牌照稅而使用公路之情事，被告依使用牌照稅法第二十八
    條第一項規定，裁處原告應納稅額一倍之罰鍰新台幣一萬一千二百元，顯無理由
    。原告於九十一年十一月二十九日之行程係搭乘中華航空班機前往上海，茲有中
    華航空公司台北分公司來函影本一份可稽，原告身處飛機上如何駕駛違規車輛？
    故原告確無行駛EV-8698號自用小客車違規情事，原處分與訴願決定顯有違誤。
被告主張：
一、按「使用公共水陸道路之交通工具，無論公用、私用或軍用，除依照其他有關法
    律，領用證照，並繳納規費外，交通工具所有人或使用人應向所在地主管稽徵機
    關請領使用牌照，繳納使用牌照稅。」、「使用牌照稅於每年四月一日起一個月
    內一次徵收。但營業用車輛按應納稅額於每年四月一日及十月一日起一個月內分
    二次平均徵收。…。「逾期未完稅之交通工具，在滯納期滿後使用公共道路經查
    獲者，除責令補稅外，處以應納稅額一倍之罰鍰。」分別為使用牌照稅法第三條
    第一項、第十條及第二十八條第一項所明示。
二、查原告九十一年使用牌照稅之繳稅通知（繳納期間：九十一年八月一日起至九十
    一年八月三十一日止），業於九十一年七月十七日經原告簽名收受，此有雙掛號
    回執在卷可稽。前開稅款，遲至九十二年一月三日仍欠稅未繳。系爭車輛經查於
    九十一年十一月二十九日未稅行駛於台四線３．５公里處，不遵守道路交通標誌
    之指示，經桃園縣警察局交通隊查獲，有代違反道路交通管理事件通知單可按，
    因此系爭車輛確係該當首揭使用牌照稅法第二十八條第一項之規定，應課罰鍰，
    是以，被告機關之原處分，於法並無違誤，應予維持。
　　理  由
一、按「使用公共水陸道路之交通工具，無論公用、私用或軍用，除依照其他有關法
    律，領用證照，並繳納規費外，交通工具所有人或使用人應向所在地主管稽徵機
    關請領使用牌照，繳納使用牌照稅。」、「使用牌照稅於每年四月一日起一個月
    內一次徵收。但營業用車輛按應納稅額於每年四月一日及十月一日起一個月內分
    二次平均徵收。…。「逾期未完稅之交通工具，在滯納期滿後使用公共道路經查
    獲者，除責令補稅外，處以應納稅額一倍之罰鍰。」分別為使用牌照稅法第三條
    第一項、第十條及第二十八條第一項所明示。
二、本件原告所有之EV－８６９８號自用小客車，汽缸總排氣量一、九九七立方公分
    ，九十一年使用牌照稅未繳納，而於九十一年十一月二十九日於台四線三點五公
    里往竹北方向，不遵守道路交通標誌之指示，違反道路交通管理處罰條例規定，
    經桃園縣警察局交通隊查獲。原處分機關遂以原告逾期未繳納使用牌照稅而使用
    公路，依使用牌照稅法第二十八條第一項規定，裁處應納稅額一倍之罰鍰新台幣
    一一、二OO元，原告不服，主張如事實欄所載。本案所需審究者為系爭車輛是否
    逾期未繳納使用牌照稅而使用公路？
三、經查原告九十一年使用牌照稅之繳稅通知（繳納期間：九十一年八月一日起至九
    十一年八月三十一日止），業於九十一年七月十七日經原告簽名收受，此有雙掛
    號回執在卷可稽。前開稅款，遲至九十二年一月三日仍欠稅未繳。系爭車輛經查
    於九十一年十一月二十九日未稅行駛於台四線３．５公里處，不遵守道路交通標
    誌之指示，經桃園縣警察局交通隊查獲，有代違反道路交通管理事件通知單可按
    ，原告雖主張其當日之行程係搭乘中華航空班機前往上海，並未駕駛違規車輛云
    云。惟查，原告既未申報車輛遭竊，亦未提出對違規罰鍰不服依法聲明異議，則
    該日縱非原告駕駛車輛，惟原告為該車使用牌照稅之納稅義務人即所有人，其容
    許他人使用該車，經警查獲，即已該當使用牌照稅法第二十八條第一項之規定，
    被告以其為該交通工具之所有人予以處罰，並無違誤；訴願決定予以維持，亦無
    不合，原告起訴為無理由，應予駁回。又本件為簡易事件，且事證明確，爰不經
    言詞辯論而為判決。
據上論結，本件原告之訴為無理由，依行政訴訟法第二百三十三條第一項、第二百三
十六條、第九十八條第三項前段，判決如主文。
中　　　華　　　民　　　國　　九十三　　年　　　八　　　月　　 十九 　　日
                            臺北高等行政法院第五庭
                                                    法官  黃清光
右為正本係照原本作成。
本件以訴訟事件所涉及之法律見解具有原則性者為限，始得於本判決送達後二十日內
向本院提出上訴狀並表明上訴理由，如已於本判決宣示後送達前提起上訴者，應於判
決送達後二十日內補具上訴理由（均按他造人數附繕本），且經最高行政法院許可後
方得上訴。
中　　　華　　　民　　　國　　九十三　　年　　　八　　　月　　 十九 　　日
            　　　　　　　　　　　　　　    　    書記官  楊子鋒
